【裁判字號】    92,訴,1783
【裁判日期】    920822
【裁判案由】    妨害兵役
【裁判全文】
臺灣板橋地方法院刑事判決                        九十二年度訴字第一七八三號
    公  訴  人  臺灣板橋地方法院檢察署檢察官
    被      告  甲○○
右列被告因妨害兵役案件，經檢察官提起公訴（九十二年度偵字第一二四九五號），
本院判決如左：
    主  文
甲○○應受常備兵現役之徵集，無故逾入營期限五日，處有期徒刑參月，如易科罰金
，以參佰元折算壹日。緩刑貳年。
    事  實
一、甲○○係役齡男子，依台北縣政府所發民國九十一年十一月十一日北府兵徵字第
    ０九一０一五八五八七號台北縣九十一年第Ａ一九一一梯次陸軍常備兵徵集令，
    應於九十一年十二月三日上午九時二十分於板橋火車站集合出發，於同日至宜蘭
    金六結駐地入營，該徵集令並於九十一年十一月十三日送達甲○○臺北縣新莊市
    ○○路八○三巷七十四號四樓住處，由其父林阿屘簽收，其母吳惠琴並告知其應
    報到。惟甲○○竟意圖避免常備兵現役之徵集，應受徵集，無故逾入營期限五日
    。
二、案經台北縣政府函請暨台北縣政府警察局新莊分局報告臺灣板橋地方法院偵查起
    訴。
    理  由
一、訊據被告甲○○業已坦承徵集令通知其至宜蘭金六結駐地報到，但其並報到等情
    ，惟辯稱其因手會痛而未報到云云。經查：被告雖提出行政院衛生署台北醫院診
    斷證明書為證，然依據前開診斷證明書所載，被告係於九十年八月八日因左手裂
    傷約三公分而至該醫院急診縫合，於同日內診換藥，則被告受傷之時間距離報到
    之九十一年十二月三日業經一年有餘，依被告診斷證明所載傷勢，應早已復員，
    被告以其手痛為由並未入營報到，尚難認屬正當理由。況被告並未請假等情，業
    據其於警訊中供述明確，則縱認被告認其所受傷勢嚴重，而有正當理由不能如期
    報到，其亦未依規定請假。參諸證人吳惠琴即被告之母於本院審理中證稱：當時
    接到兵役通知書時，其等有告知被告應該去報到，可是被告就不要去報到等語。
    足徵被告係意圖避免常備兵現役之徵集，應受徵集，而未於入營期限報到。被告
    前開所辯，顯係卸責之詞，尚難遽信。此外並有台北縣新莊市七十一年次役男甲
    ○○妨害兵役案件調查表、兵籍表、台北縣新莊市役男體格檢查表、新莊市七十
    一年次役男兵籍申報表、台北縣應徵役男未報到查詢單、台北縣九十一年第Ａ一
    九一一梯次陸軍常備兵徵集令各乙紙等件在卷可稽。本件事證明確，被告犯行洵
    堪認定。
二、核被告所為係犯妨害兵役治罪條例第四條第五款之罪。爰審酌被告之品性、犯罪
    之動機、目的、所生危害及犯罪後否認犯行之態度等一切情狀，量處如主文所示
    之刑，並諭知易科罰金之折算標準。又被告未曾受有期徒刑以上刑之宣告，有卷
    附之臺灣高等法院被告全國前案紀錄表乙紙附卷可稽，且年紀尚輕，經此起訴審
    判，當知所警惕，信無再犯之虞，本院認所宣告之刑以暫不執行為適當，並諭知
    緩刑二年，以啟自新。
據上論斷，應依刑事訴訟法第二百九十九條第一項前段，妨害兵役治罪條例第四條第
五款，刑法第十一條前段、第四十一條第一項前段、第七十四條第一款，罰金罰鍰提
高標準條例第二條，判決如主文。
本案經檢察官顏妃琇到庭執行職務。
中      華     民     國     九十二     年     八     月     二十二     日
                                臺灣板橋地方法院刑事第二庭
                                    法  官   張   宏   節
右正本證明與原本無異。
如不服本判決，應於判決送達後十日內向本院提出上訴狀。
                                    書記官   李   淑   秋
中      華     民     國     九十二     年     八     月     二十六     日
附錄本案論罪科刑法條全文
妨害兵役治罪條例第四條：
意圖避免預備軍官、預備士官或常備兵、補充兵現役之徵集，而有下列行為之一者，
處五年以下有期徒刑：
一、捏造免役或緩徵原因者。
二、毀傷身體或以其他方法變更體位者。
三、緩徵原因消滅，無故逾四十五日未自動申報者。
四、拒絕接受徵集令者。
五、應受徵集，無故逾入營期限五日者。
六、使人頂替本人應徵者。
七、未經核准而出境者。
八、核准出境後，屆期未歸，經催告仍未返國者。


司法院資訊處製作；財團法人民間司法改革基金會備份。
